臺灣臺中地方法院刑事判決　　　　　　　94年度易字第2271號
公　訴　人　臺灣臺中地方法院檢察署檢察官
被　　　告　丁○○
　　　　　　　　　　（
上列被告因竊盜案件，經檢察官提起公訴（94年度偵字第17151
號）及移送併案審理（94年度偵字第18377、18898號），本院合
議庭裁定由受命法官獨任進行簡式審判程序，本院判決如下：
    主  文
丁○○連續竊盜，處有期徒刑壹年。
    事  實
一、丁○○基於意圖為自己不法所有之概括犯意，連續有下列行
    為：
　(一)先於民國九十四年十月十三日下午三時許，在臺中市○區○○○路三段一六０號臺中榮民總醫院急診室護理站，徒手竊
    取甲○○所有皮包一個（內有新臺幣七百五十七元、手機一
    支、信用卡三張、提款卡二張、健保卡二張、駕駛執照一張
    等物），得手後欲離去之際為該醫院員工丙○○發覺向其質
    問該皮包是否丁○○所有，丁○○旋即轉身逃離，經丙○○
    高呼小偷並聯絡該醫院警衛查獲後報警究辦，並扣得上開皮
    包及其內物品（業已發還甲○○）。
  (二)復於九十四年十一月五日上午九時十五分許，在臺中市○區
    ○○路一０三號臺中醫院三樓休息室，乘己○○在椅子上側
    躺閉目休息之際，徒手竊取己○○所有置於椅子上之ＮＯＫ
    ＩＡ牌行動電話手機一支（門號0000000000號）
    ，得手後欲離去時，旋為己○○發現，並在休息室門口制止
    丁○○後報警處理，並扣得上開手機一支（業已發還己○○
    ）。
  (三)繼於九十四年十一月六日上午九時許，行經臺中市○○區○○路一段九一號前，見戊○○使用之車牌號碼ＴＦＥ─四二
    二號機車（車主登記為戊○○之配偶庚○○）電門上鑰匙忘
    記取下，即以該鑰匙發動引擎，而竊取上開機車供己代步之
    用。嗣丁○○因騎乘機車搶奪路人後，在臺中市○區○○○
    路二段一五九號後方丟棄皮包，因行跡可疑，經民眾查覺報
    警而循線九十四年十一月十五日上午十時許，在臺中市○區
    ○○路一五九號「香園網路休閒館」查獲丁○○，並在臺中
    市○○○路○段一五九號後方扣得上開車牌號碼ＴＦＥ─四
    二二號機車及鑰匙一支（業已發還戊○○）。
二、案經臺中市警察局第六分局、第一分局及第三分局報告臺灣
    臺中地方法院檢察署檢察官偵查起訴及移送併案審理。
    理  由
一、訊據被告丁○○就上開事實坦承不諱，核與證人即被害人甲○○、己○○、戊○○於警詢時述情節相符，就事實欄一(一)
    部分另據證人即臺中榮民總醫院人員丙○○、警衛乙○○證
    述明確。此外，復有贓物認領保管單三份、查獲被害人甲○○物品照片三幀、被害人己○○所有手機照片二幀、機車鑰
    匙照片一幀、臺中市○區○○○路二段一五九號後方丟棄皮
    包現場照片一幀、機車照片一幀、車輛車牌失竊─查獲車輛
    認可資料一份在卷可參，足徵被告自白與事實相符，應堪採
    信。本件被告事證明確，其連續竊盜犯行堪以認定，應予依
    法論科。
二、核被告丁○○所為，係犯刑法第三百二十條第一項竊盜罪。
    被告三次竊盜行為時間緊接，觸犯構成要件相同之罪名，顯
    係基於概括犯意為之，應依連續犯規定論以一罪，並依法加
    重其刑。又公訴人雖僅就事實欄一(一)部分起訴，其餘部分並
    未論及，惟事實欄一(二)(三)部分與上開起訴且經本院認定有罪
    之事實欄一(一)部分有連續犯裁判上一罪關係，復經檢察官移
    送併辦，本院自得併予審究，併此敘明。爰審酌犯罪之動機
    、目的、手段，及所竊得物品已經追回尋獲，而其原雖否認
    事實欄一(一)部分之犯行，嗣於本院準備程序中坦承犯行，犯
    後態度尚稱良好等一切情狀，量處如主文所示之刑。
三、移送併辦意旨另以（九十四年度偵字第一八八九八號）：
    被告意圖為自己不法所有之概括犯意，先於九十四年十一月
    七日下午六時四十五分，在臺中市○區○○路九十號黃昏市
    場內，騎乘上開竊得之車牌號碼ＴＦＥ─四二二號機車，搶
    奪被害人許懿萍所有之皮包一個，復於九十四年十一月十四
    日上午八時四十五分許，在臺中縣烏日鄉○○街十一號明道
    花園市場內，騎乘上開機車搶奪被害人蔡金雀所有之皮包一
    個，繼於九十四年十一月十五日上午八時十五分許，在臺中
    市南區工學市場前騎乘上開竊得之機車，搶奪被害人莊麗華
    之皮包一個，而連續搶奪上開被害人許懿萍、蔡金雀、莊麗
    華所有之財物，因認被告涉犯刑法第三百二十五條第一項搶
    奪罪嫌，而移送本院併案審理云云。訊據被告固坦承有上開
    三次搶奪犯行之事實，然被告於警詢時即明確供稱竊取機車
    之用途係利用為代步之用，並在這段時間用該車來行搶等語
    ；繼於偵查中供稱其偷車為代步，後來沒錢就用來搶奪等語
    ，復於本院訊問時供稱：竊取機車是為了代步，並不是為了
    行搶而偷機車，只是為了代步等語，固以被告事後騎乘該竊
    得機車而有連續搶奪之犯行，然其竊取機車時僅意在代步，
    並非為其遂行搶奪而竊取機車，是其竊取機車之犯行顯與其
    後搶奪犯行並無牽連關係，本院無從併予審究搶奪部分之犯
    行，僅能就竊取機車移送併辦部分一併審理，附此敘明。
據上論斷，應依刑事訴訟法第二百七十三條之一第一項、第二百
九十九條第一項前段，刑法第五十六條、第三百二十條第一項、
第四十七條，罰金罰鍰提高標準條例第一條前段，判決如主文。
中　　華　　民　　國　　94　　年　　12　　月　　19　　日
                  刑事第十四庭  法  官  陳  葳
上正本證明與原本無異。
如不服本判決，應於收受本判決後十日內向本院提出上訴書狀，
其未敘述上訴理由者，並得於提起上訴後十日內向本院補提理由
書狀（均須按他造當事人之人數附繕本）「切勿逕送上級法院」
。
                                書記官  張雅如
中　　華　　民　　國　　94　　年　　12　　月　　20　　日
附錄法條：
刑法第三百二十條第一項：
意圖為自己或第三人不法之所有，而竊取他人之動產者，為竊盜
罪，處五年以下有期徒刑、拘役或五百元以下罰金。
